【裁判字號】    98,交聲,621
【裁判日期】    980617
【裁判案由】    聲明異議
【裁判全文】
臺灣彰化地方法院交通事件裁定         98年度交聲字第621號
移送機關  交通部公路總局臺中區監理所彰化監理站
異議人即
受處分人  乙○○
上列異議人即受處分人因違反道路交通管理處罰條例案件，對於
交通部公路總局臺中區監理所彰化監理站中華民國98年4 月17日
所為之處分（彰監四字第裁64-HB0000000、64-HB0000000號）不
服，聲明異議，本院裁定如下：
    主  文
原處分均撤銷。
乙○○不罰。
    理  由
一、原處分意旨略以：異議人乙○○於民國97年7 月16日14時53
    分許，駕駛車牌號碼KSC-006 號重型機車，行經臺中縣沙鹿
    鎮○○路，因有「闖紅燈」及「駕照逾期」之違規行為，經
    臺中縣警察局清水分局清泉派出所警員掣單舉發，復經移送
    原處分機關分別依道路交通管理處罰條例第22條第1 項第7
    款、第53條第1 項、第63條之規定，各對異議人裁處新臺幣
    （下同）3600元之罰鍰，並吊扣駕照；及4500元之罰鍰，並
    記違規點數3 點。
二、聲明異議意旨略以：異議人乙○○於上開時、地並未乘騎車
    牌號碼KSC-006 號重型機車而為警舉發違規，當日為警舉發
    違規者係其胞弟甲○○，本件違規駕駛人並非異議人，該舉
    發違規單上之簽名更非異議人所簽，為此聲明異議，爰請撤
    銷原處分等語。
三、經查，本件經傳訊證人甲○○到庭作證，其具結證稱：97年
    7 月16日伊有騎乘車牌號碼KSC-006 號重型機車，因闖紅燈
    而為警攔檢舉發本件違規，伊因駕駛執照逾期，故未向警員
    表明自己之真實姓名，經警員查出車主為乙○○時，伊就背
    誦乙○○之出年月日及身分證字號，並在舉發單上簽具「乙
    ○○」姓名等語；另舉發本件違規之警員施宗仁亦到庭具結
    證述：本件舉發單上之簽名是當場由駕駛人親自簽名，一般
    若駕駛人未攜帶證件，伊會請駕駛人先在空白紙上寫下自己
    姓名、出生年月日及身分證字號，經查驗資料符合後，伊才
    會舉發等語。綜上，足認本件異議人所辯稱：本件違規並非
    伊所為，而係遭胞弟甲○○冒名在舉發單上偽簽姓名等語屬
    實，是異議人乙○○應無上開違反道路交通管理處罰條例之
    行為，堪予認定。從而，原處分機關所認定受處分人闖紅燈
    、無照駕駛之違規事實，即難認為允當。是原處分均應予撤
    銷，並為不罰之諭知。
四、至甲○○（男，民國63年6 月29日出生，身分證統一編號：
    Ｚ000000000 號，住彰化縣花壇鄉○○村○○街248 巷21弄
    5 號），其所涉偽造文書罪嫌，本院將依法告發函知臺灣彰
    化地方法院檢察署偵查處理，附此敘明。
五、據上論斷，應依道路交通管理處罰條例第20條前段，裁定如
    主文。
中    華    民    國    98    年    6     月    17    日
                          交通法庭    法  官  郭麗萍
以上正本證明與原本無異。
如不服本裁定，應於裁定送達後五日內向本院提出抗告狀 (須附
繕本)。
中    華    民    國    98    年    6     月    17    日
                                      書記官  吳冠慧


司法院資訊處製作；財團法人民間司法改革基金會備份。
